

# **GUIDO** CALCIANO

#### PERFIL

Trabajo con grupos humanos y equipos de profesionales hace más de 10 años. Comunicación, flexibilidad y búsqueda de consensos son partes escenciales de mi formación. En los últimos años decidí dar mis primeros pasos en IT, y continúo aprendiendo cada día! Actualmente me encuentro en búsqueda de intereante nuevo proyecto. Contáctame ante cualquier duda!

# **PROYECTOS**

Portfolio

https://guidocalciano.com.ar

Google Clone: Google, Youtube and Image Search API. React \*

Take note!: Write, edit and del your notes. React \*

Cinema Website: Register and login, search, favs. React 🕸

# CONTACTO

(+549) 11 5732 4784

CABA, Buenos Aires, Argentina

(7) /guidocano

in /guidocalciano

# **EXPERIENCIA LABORAL**

# Programa de Pasantías en IT

Sabio School of Software Engineering - EEUU Mar 2022 - Jun 2022 En Sabio trabajé con Metodologías Ágiles así como enseñé a otros estudiantes diferentes nociones de programación, practicando cada día mi inglés técnico.

# Docente de Apoyo a la Inclusión

Adeei. Mar 2014 - Dic 2021

Desempeñandome en instituciones con diferentes profesionales me habitué al trabajo en equipo, así como mejoré mis habilidades de enseñanza y comunicación

# **CURSOS Y CERTIFICACIONES**

# **IQ Bot Developer**

Automation Anywhere University. Sept 2022 - En curso

# **Automating Tasks with Automation 360**

Automation Anywhere University. Sept 2022

Codo a Codo 4.0 - React.js - GO

Gob. de la Cdad. de Bs. As. Ago 2022 - En curso

#### Modern React with Redux

Udemy, by Stephen Grider. Jun 2022

### **REST Client and Ajax**

Sabio School of Software Engineering. Mar 2022

#### ¡Query and JavaScript Fundamentals

Sabio School of Software Engineering. Feb 2022

Codo a Codo 4.0 - Fullstack Python Gob. de la Cdad. de Bs. As. Ago 2021 - Dic 2021

# Técnico Superior en Desarrollo Web FullStack y **Apps Digitales**

ISPC. Mar 2022 - En curso

**EDUCACIÓN** 

# Licenciatura en Psicología

Universidad de Buenos Aires. Mar 2006 - Dic 2012

# HABILIDADES

#### **TECNOLOGÍAS**

• REACT.JS

SQL

CSS

JAVASCRIPT

PYTHON

BOOTSTRAP

JQUERY

AJAX

GIT

# **IDIOMAS**

• Inglés: bilingüe

• Español: nativo

#### HABILIDADES BLANDAS

RESOLUCIÓN DE PROBLEMAS ADAPTABILIDAD TRABAJO EN EQUIPO

COMUNICACIÓN CREATIVIDAD PENSAMIENTO CRÍTICO